【裁判字號】    95,易,1651
【裁判日期】    951229
【裁判案由】    竊盜
【裁判全文】
臺灣高雄地方法院刑事判決              95年度易字第1651號
公  訴  人  臺灣高雄地方法院檢察署檢察官
被      告  甲○○
上列被告因竊盜案件，經檢察官提起公訴（95年度偵字第21622
號），合議庭裁定由受命法官行簡式審判程序，本院判決如下：
    主  文
甲○○攜帶兇器竊盜，累犯，處有期徒刑伍月，附表1 所示之物
均沒收；又攜帶兇器竊盜，累犯，處有期徒刑伍月，附表1 所示
之物均沒收；又攜帶兇器竊盜，累犯，處有期徒刑柒月，附表1
所示之物均沒收。應執行有期徒刑壹年貳月，附表1 所示之物均
沒收。
    事  實
一、甲○○前因竊盜、施用毒品，及竊盜案件，分別經法院判處
    應執行有期徒刑10月、有期徒刑5 月確定，經合併執行後於
    94年1 月30日縮刑期滿執行完畢，詎仍不知悔改，竟意圖為
    自己不法之所有，攜帶其所有如附表1 所示之鑰匙1 支、客
    觀上足以危害他人生命、身體，可供兇器使用之斧頭1 把、
    單刃剪刀1 把、雙刃剪刀1 把、T 型扳手1 支、一字起子1
    支、十字起子1 支，先後於附表2 所示之時地，以附表2 所
    示之方式，偷取附表2 所示被害人之重型機車或汽車內之液
    晶螢幕等物，嗣於95年8 月14日19時55分許，甲○○騎乘所
    竊得如附表2 編號3 之車牌號碼JTV-758 號重型機車，行經
    高雄縣鳳山市○○路與光復路口時，因行跡可疑為警臨檢查
    獲，而當場查扣上開兇器及鑰匙1 支，另甲○○於警詢時，
    在警察尚未發現附表2 編號1 、2 犯行時，即主動供出該2
    件竊盜犯行，並帶領警察查獲附表2 編號1 、2 所示之贓物
    而自首，因而循線查獲上情。
二、案經高雄縣政府警察局鳳山分局報告臺灣高雄地方法院檢察
    署檢察官偵查起訴。
    理  由
一、本件被告甲○○所犯為死刑、無期徒刑或最輕本刑為3 年以
    上有期徒刑以外之罪，其於準備程序中就被訴事實為有罪之
    陳述，經法官告知簡式審判程序之旨，並聽取公訴人之意見
    後，依刑事訴訟法第273 條之1 第1 項規定，合議庭裁定由
    受命法官獨任進行簡式審判程序，合先敘明。
二、上開犯罪事實，業據被告供認不諱，核與被害人葉菊花、王
    証煜與曾崇輝於警詢中、王証煜於偵查中證述屬實，且有扣
    案物品目錄表、高雄市政府及高雄縣政府警察局車輛失竊查
    獲證明單、贓物認領保管單各2 紙、贓物及作案工具照片11
    張附卷可稽，被告3 次竊盜犯行，應堪認定。
三、按附表1 所示扣案之斧頭1 把、單刃剪刀1 把、雙刃剪刀1
    把、T 型扳手1 支、一字起子1 支、十字起子均係金屬材質
    製成，質地堅硬，一端尖銳鋒利，此觀諸現場照片自明，其
    客觀上乃可持以傷害人之生命、身體，而對人身安全構成威
    脅，應屬兇器無訛。故核被告3 次所為，均係犯刑法第321
    條第1 項第3 款之攜帶兇器竊盜罪。被告上開3 次加重竊盜
    犯行，均係於95年7 月1 日刑法第56條連續犯規定經修正刪
    除後所為，故其3 次犯行因犯意各別，行為不同，應分論併
    罰。被告前因竊盜、施用毒品，及竊盜案件，分別經法院判
    處應執行有期徒刑10月、有期徒刑5 月確定，經合併執行後
    於94年1 月30日縮刑期滿執行完畢，有台灣高等法院被告前
    案紀錄表在卷可稽，其於上開徒刑執行完畢後，再犯本案3
    件有期徒刑以上之罪，均為累犯，均應依刑法第47條第1 項
    規定加重其刑。被告於警察尚未發現附表2 編號1 、2 所示
    之犯行時，即主動供認犯罪表明願意接受審判，此參見警察
    筆錄自明，其就該2 件犯行乃符合自首之要件，均應依刑法
    第62條前段規定減輕其刑。被告就附表2 編號1 、2 犯行，
    同時有上開刑之加重、減輕事由，應先加後減之。爰審酌被
    告正值青壯，不思勤奮工作，竟以竊盜手段侵害他人財產，
    顯不顧被害人等喪失財物之痛苦，另斟酌其所竊取之財物價
    值非鉅，犯後坦承犯行，態度良好等一切情狀，分別量處如
    主文所示之刑，並定其應執行之刑。附表1 所示之鑰匙1 支
    及斧頭1 把、單刃剪刀1 把、雙刃剪刀1 把、T 型扳手1支
    、一字起子1 支、十字起子1 支、鑰匙1 支，均係被告所有
    ，且為其犯罪所用之物，業據其於警詢、本院審理中供承在
    卷，應依刑法第38條第1 項第2 款規定併予宣告沒收。
據上論斷，應依刑事訴訟法第273 條之1 第1 項、第299 條第1
項前段，刑法第321 條第1 項第3 款、第47條第1 項、第62條前
段、第51條第5 款、第38條第1 項第2 款，判決如主文。
本案經檢察官陳俊秀到庭執行職務。
中     華     民     國    95    年    12   月   29   日
                    刑事第七庭  法  官  蔡川富
如不服本判決，應於判決送達後10日內，向本院提出上訴狀。
中     華     民     國    95    年    12   月   29   日
                                書記官  王治華
附錄論罪科刑法條：
刑法第321 條犯竊盜罪而有左列情形之一者，處6 月以上、5 年
以下有期徒刑：
  一、於夜間侵入住宅或有人居住之建築物、船艦或隱匿其內而
      犯之者。
  二、毀越門扇、牆垣或其他安全設備而犯之者。
  三、攜帶兇器而犯之者。
  四、結夥三人以上而犯之者。
  五、乘火災、水災或其他災害之際而犯之者。
  六、在車站或埠頭而犯之者。
前項之未遂犯罰之。
附表1：
斧頭壹把、單刃剪刀壹把、雙刃剪刀壹把、T 型扳手壹支、一字
起子壹支、十字起子壹支、鑰匙壹支均沒收。
附表2：
┌──┬────┬─────┬───────────┬────┐
│編號│犯罪時間│ 犯罪地點 │    犯  罪  型  態    │ 被害人 │
├──┼────┼─────┼───────────┼────┤
│ 1  │95年8月5│高雄市楠梓│攜帶犯罪事實欄所載之兇│ 葉菊花 │
│    │日23時許│區○○路  │器前往左列地點，以自備│        │
│    │        │151巷76弄7│鑰匙及剪刀轉動鑰匙孔發│        │
│    │        │號前      │動電門之方式竊取車牌號│        │
│    │        │          │碼XWW-840 號重型機車1 │        │
│    │        │          │部以代步用。          │        │
├──┼────┼─────┼───────────┼────┤
│ 2  │95年8月 │高雄縣鳥松│攜帶犯罪事實欄所載之兇│ 王證煜 │
│    │12日12時│鄉○○路東│器前往左列地點，以自備│        │
│    │許      │西向快速道│鑰匙及剪刀打開車號7283│        │
│    │        │路下      │-JG 自小客車車門之方式│        │
│    │        │          │（未涉及毀損），入內竊│        │
│    │        │          │取該車內之JVC 牌VCD 板│        │
│    │        │          │、CD 盒 、NECVOX液晶電│        │
│    │        │          │視螢幕各1 個（價值約新│        │
│    │        │          │台幣3500元），用以變現│        │
│    │        │          │花用。                │        │
├──┼────┼─────┼───────────┼────┤
│ 3  │95年8月 │高雄縣阿蓮│攜帶犯罪事實欄所載之兇│ 曾恬玫 │
│    │14日零時│鄉港後村崙│器前往左列地點，以自備│        │
│    │30分許  │頂50-9號前│之鑰匙及剪刀伸入鑰匙孔│        │
│    │        │          │後發動電門之方式竊取車│        │
│    │        │          │牌號碼JTV-758 號重型機│        │
│    │        │          │車1 部以代步用。      │        │
└──┴────┴─────┴───────────┴────┘


司法院資訊處製作；財團法人民間司法改革基金會備份。
